【裁判字號】    98,上易,864
【裁判日期】    990317
【裁判案由】    竊盜
【裁判全文】
臺灣高等法院臺南分院刑事判決         98年度上易字第864號
上  訴  人
即  被  告  甲○○
上列上訴人因竊盜案件，不服臺灣雲林地方法院98年度易字第41
7號中華民國98年11月6日第一審判決（起訴案號：臺灣雲林地方
法院檢察署98年度偵字第3543號），提起上訴，本院判決如下：
    主  文
上訴駁回。
    事  實
一、甲○○前因毒品危害防制條例案件，經臺灣高等法院臺中分
    院以94年度上訴字第748號判處應執行有期徒刑1年2月確定
    ，又因毒品危害防制條例、竊盜等案件，經臺灣嘉義地方法
    院以94年度訴字第656號判處應執行有期徒刑1年10月確定，
    減刑後定應執行刑為有期徒刑11月確定，上開案件經接續執
    行，於民國96年10月3日縮刑期滿執行完畢。仍不知悔改，
    復分別為下列竊盜犯行：
(一)、甲○○夥同張茂松、董強松（張茂松所涉罪嫌，業經臺灣雲
    林地方法院以98年度訴緝字第2號判處有期徒刑10月確定；
    董強松則經臺灣雲林地方法院以97年度訴字第566號判處有
    期徒刑8月確定），共同基於意圖為自己不法所有之犯意聯
    絡，於97年3月25日凌晨2時許，由張茂松駕駛車號不詳之貨
    車搭載甲○○及董強松，並攜帶張茂松所有客觀上足以對人
    生命、身體、安全構成威脅，可作為兇器使用之金屬活動扳
    手1支（未扣案），結夥3人，前往雲林縣林內鄉○○村○○
    ○道公用籃球場，3人共同以該扳手拆卸籃球架滾輪之方式
    ，竊取該處籃球架滾輪2個，得手後，將之載離現場，並交
    由張茂松載往雲林縣林內鄉○○路上某資源回收場變賣，得
    款約新臺幣（下同）1千6百元，所得已朋分花用殆盡。
(二)、甲○○復於97年3月26日晚間11時許，行經雲林縣斗六市鎮
    ○里○○街765號前時，見丙○○所有車牌號碼3917-MA號之
    自用小貨車停放該處，另竟意圖為自己不法之所有，以客觀
    上足以對人生命、身體、安全構成威脅，可作為兇器使用之
    鐵製L型工具1支破壞車門鎖及車頭鎖，啟動上開自用小貨車
    電源後發動該車，進而竊取丙○○所有之上開自用小貨車，
    得手後，作為代步使用。
(三)、甲○○於竊得之上開車牌號碼3917-MA號自用小貨車後，復
    與張茂松、董強松（張茂松所涉罪嫌，已由臺灣雲林地方法
    院以98年度訴緝字第2號判處有期徒刑11月確定，董強松則
    經臺灣雲林地方法院以97年度訴字第566號判處有期徒刑10
    月確定）共同基於意圖為自己不法所有之犯意聯絡，於97年
    3月26日晚間11時30分許，由甲○○駕駛該自用小貨車搭載
    張茂松，並由張茂松攜帶其所有客觀上足以對人生命、身體
    、安全構成威脅，可作為兇器使用之老虎鉗及破壞剪各1支
    ，及其所有之手電筒2支、手套1雙等工具，結夥3人，共同
    前往雲林縣林內鄉○○村○○路15號「豐泰企業股份有限公
    司（下稱豐泰公司）」所有之「國星鞋廠」廢棄廠房，3人
    均踰越該廠房水泥圍牆進入廠房內，並將屬於安全設備之大
    門門鎖以破壞剪剪斷毀壞後，將上開小貨車駛入，3人以持
    破壞剪、老虎鉗拆卸之方式，竊取「國星鞋廠」廢棄廠房內
    之水溝蓋及鐵板門各1面，得手後，搬運至小貨車上，準備
    載離現場時，經雲林縣警察局斗六分局林內分駐所警員於翌
    日凌晨2時15分許據報到場處理，而當場逮捕董強松，並扣
    得上開自用小貨車、置於其上之水溝蓋及鐵板門各1面及渠
    等行竊所用之老虎鉗、破壞剪各1支、手電筒2支、手套1雙
    等工具，張茂松及甲○○則趁隙逃逸。
二、案經雲林縣警察局斗六分局報告臺灣雲林地方法院檢察署檢
    察官及同署檢察官自動檢舉簽分偵查起訴。
    理  由
壹、證據能力部分
(一)、按被告以外之人於偵查中向檢察官所為之陳述，除顯有不可
    信之情況者外，得為證據，刑事訴訟法第159條之1第2項定
    有明文。證人張茂松、董強松於檢察官偵查中具結後所為之
    陳述，因檢察官原則上均能遵守法律規定，不致違法取供，
    且其等於偵查中向檢察官所為之陳述，又無顯不可信之情況
    ，揆諸前開規定，證人張茂松、董強松於偵查中向檢察官所
    為業已具結之陳述，自得作為證據使用。
(二)、次按被告以外之人於審判外之言詞或書面陳述，除法律有規
    定者外，不得作為證據；又被告以外之人於審判外之陳述，
    雖不符合同法第159條之1至第159條之4之規定，但經當事人
    於審判程序同意作為證據，法院審酌該言詞陳述或書面陳述
    作成時之情況，認為適當者，亦得為證據。當事人、代理人
    或辯護人於法院調查證據時，知有第159條第1項不得為證據
    之情形，而未於言詞辯論終結前聲明異議者，視為有前項之
    同意，刑事訴訟法第159條第1項及第159條之5分別定有明文
    。經查，本判決下列所引用之各該被告以外之人於審判外之
    陳述（包含書面陳述），除公務員職務上製作之紀錄文書，
    並無顯不可信之情況，依刑事訴訟法第159條之4第1款規定
    ，有證據能力外，其餘屬傳聞證據部分，業經原審檢察官、
    被告於原審準備程序均明示同意此部分之證據有證據能力（
    見原審卷第32頁反面），且迄至言詞辯論終結前亦未撤回前
    開同意，本院審酌上開證據資料製作時之情況，尚無違法不
    當及證明力明顯過低之瑕疵，且認為以之作為證據應屬適當
    ，爰依刑事訴訟法第159條之5規定，認前揭證據資料均有證
    據能力。
貳、認定犯罪事實所憑之證據及理由
一、上訴人即被告甲○○經合法傳喚，無正當理由不到庭。惟被
    告堅決否認有何上開竊盜之犯行，於原審辯稱：我沒有跟張
    茂松、董強松他們去偷東西，我認識住在二崙的「阿期」、
    臺中的「松仔」、斗六的「兩撇仔」，他們三人去偷什麼東
    西我不知道，他們把車子開去嘉義，後來我有去跟嘉義市警
    察局警員陳柏宏報警要抓他們三人，但是沒有抓到人，有查
    到車子，「松仔」說我是抓耙仔，董強松、張茂松就是「松
    仔」、「兩撇仔」，當時要抓他們的時候可能被他們看到，
    後來臺中的「松仔」就打電話警告我，我當天晚上就被打了
    云云。經查：
(一)、雲林縣林內鄉○○村○○○道公用籃球場，於97年3月25日
    凌晨2時許，有遭人竊走籃球架滾輪2個；丙○○所有之車牌
    號碼3917-MA號自用小貨車，於97年3月26日晚間11時許，在
    雲林縣斗六市鎮○里○○街765號前遭人竊取，車門鎖及車
    頭鎖均有損害；雲林縣林內鄉○○村○○路15號豐泰公司所
    有之「國星鞋廠」廢棄廠房，於97年3月26日晚間11時30分
    許，有遭人侵入廠房內，並將圍牆的門鎖以破壞剪剪斷破壞
    後開車進入，竊取廠房內之水溝蓋及鐵板門各1面等事實，
    業據證人張茂松、董強松於偵查及原審審理時證述甚詳，並
    有證人莊良興、丙○○警詢時之證言、證人乙○○於警詢及
    原審另案審理時之證言（見原審卷第198頁）、現場照片12
    張、丙○○、乙○○出具之贓物認領保管單在卷可稽（見警
    卷第25至29頁），前揭籃球架滾輪、車牌號碼3917-MA號自
    用小貨車、「國星鞋廠」廢棄廠房內之水溝蓋及鐵板門，於
    上開時、地，有遭人行竊之事實應堪認定。茲應審究者，乃
    被告是否有為上開竊盜行為。
(二)、被告有與張茂松、董強松結夥三人，行竊上開籃球架滾輪兩
    個及「國星鞋廠」廢棄廠房內之水溝蓋、鐵板門各一個，並
    獨自竊取車牌號碼3917-MA號自用小貨車之竊盜犯行，業據
    證人張茂松、董強松分別證述如次：
(1)、張茂松於偵查中證稱：「97年3月26日晚上11時30分去偷【
    國星鞋廠】使用的自小貨車是被告開來的，於97年3月25日
    凌晨2時，偷林內鄉的公用籃球場籃球架滾輪及97年3月26日
    晚上偷【國星鞋廠】的共犯就是被告。」（見偵查卷第9至1
    0頁）；「【阿期】的真實姓名就是被告，我跟被告是97年3
    月25日、26日兩天去竊盜的時候認識的，是董強松情過來的
    ，因為我和被告沒有被抓到，只有董強松被抓到，董強松在
    警察局供出我和【阿期】，故意說不知道被告的真實姓名。
    」（見他字卷第22至23頁）。於原審審理時證稱：「當天去
    偷【國星鞋廠】是我和董強松、被告3人，是被告開車牌號
    碼3917-MA號自用小貨車載我和董強松去的，97年3月25日凌
    晨2時許，還有去雲林縣林內鄉○○村○○○道公用籃球場
    偷籃球架滾輪，也是我們3人去的，這次是我開車，我們3人
    一起抬上去的，那個很重，兩個人沒有辦法抬，一定要3個
    人，後來拿去賣了1千多元，3人就分完了，這兩次被告都有
    跟我們去，偷籃球架滾輪有帶我的鐵製活動扳手去，我們3
    人一起把螺絲鬆開，後來把籃球架翻倒，滾輪就跑出來了，
    我們先把滾輪載回去放，因為滾輪有水泥，水泥沒有人要，
    只有被告會割開，早上的時候，我去跟資源回收場的人借乙
    炔，由被告把鐵割開，割開之後，我們就一起載到雲林縣林
    內鄉○○路的資源回收場變賣。我們3個人都有爬牆進去【
    國星鞋廠】，車子要開進去載鐵板，東西有放到貨車上，去
    【國星鞋廠】開的那台車是被告在斗六偷的，被告有跟我講
    ，他還有說是在哪裡偷的，董強松也知道他在那裡偷的。」
    （見原審卷第85頁至第90頁反面、第132至133頁）等語。
(2)、董強松於97年3月27日偵查中證稱：「我與張茂松、【阿期
    】有於97年3月25日前往林內鄉○○村○○○道竊取籃球架
    滾輪兩個，用張茂松帶的扳手拆的，由張茂松載去變賣，總
    共賣了1千6百多元，於97年3月27日凌晨2時許，有與張茂松
    、【阿期】3人一同前往林內鄉○○村○○路15號【國星鞋
    廠】竊取鐵板門、水溝蓋，由【阿期】開車牌號碼3917-MA
    號自用小貨車，用張茂松帶的老虎鉗去拆的，得手後搬到車
    上，離開前有人報警，當場被警察查獲，張茂松、【阿期】
    都跑掉，只有我被抓到，老虎鉗、手套、手電筒、破壞剪都
    是張茂松帶去供我們偷竊時使用的工具。」（見原審卷第17
    8至179頁）；於98年7月27日偵查中證稱：「於97年3月26日
    晚間11時許，在林內鄉○○路15號被警察查獲，而且扣到車
    牌號碼3917-MA號自用小貨車及在車上的鐵板門、水溝蓋等
    物品，那時候的共犯有張茂松及被告，小貨車是被告在97年
    3月26日晚上被查獲前1、2小時前開來的，我都叫被告【阿
    期】，車上的東西是和張茂松、被告3人竊取的，我們3人在
    前一天97年3月25日有去偷林內鄉的籃球場鐵製滾輪，有拿
    去賣掉。」（見偵查卷第9至10頁）。於原審審理時證稱：
    「97年3月25日凌晨2時許，我們3人有去雲林縣林內鄉○○
    村○○○道公用籃球場竊取籃球架滾輪，是張茂松開車的，
    用扳手把籃球架滾輪拆下來，偷【國星鞋廠】也是我們3人
    一起去的，我們是從旁邊的圍牆爬進去的，進去偷白鐵門、
    水溝蓋，是3個人一起偷的，我叫被告【阿期】，也有人叫
    他黑義，我的筆錄是叫他【阿期】，我與被告沒有過節，我
    沒有栽贓他，這兩次行竊被告都有過去，竊取籃球架滾輪之
    後拿去回收場處理，是被告用燒的，把水泥挖起來，之後才
    拿去賣，去【國星鞋廠】開的車子是被告在斗六偷來的，我
    和被告有先一起走到一個地方，被告看到那台車，他叫我去
    前面等他，隔一陣子他就開那台車到前面載我，我有看到被
    告手上拿L型鐵製的工具，我知道被告想偷那輛車，他叫我
    先去那裡等他，後來他就開著那輛車出現了，我本來不想說
    出所有的事情，我不知道被告有報警抓我們，我沒有打被告
    或者警告他，我的案件已經執行1年半了，我沒有必要供他
    出來。」（見原審卷第91至95頁、第133頁反面至第136頁）
    等語。
(3)、證人張茂松、董強松經原審傳喚到庭詰問結果，均一致證稱
    被告有參與上開籃球架滾輪及【國星鞋廠】之竊盜案件，並
    竊取車牌號碼3917-MA號自用小貨車，且就其三人竊得籃球
    架滾輪後，係由被告用乙炔處理將滾輪內水泥去除，及前往
    【國星鞋廠】行竊時，係由被告駕駛車牌號碼3917-MA號自
    用小貨車搭載張茂松、董強松共同前往等證述內容均相符合
    ，若非確有其事，應無可能就相關情節在事後仍為一致之陳
    述。且證人張茂松、董強松與被告之間，原為朋友關係，其
    2人所犯上開籃球架滾輪、【國星鞋廠】竊盜案件，業經原
    審法院判決確定，與被告此次被訴竊盜罪間並無利害關係，
    應無設詞攀誣，或是虛構事實以陷害被告之虞。況證人張茂
    松、董強松到庭具結作證，係以刑事責任擔保其證言之真實
    性，衡情其二人應無甘冒偽證罪責之風險，故意陷被告於罪
    之理，故證人張茂松、董強松上開證述內容，當屬可信，被
    告有於前述時、地，為上開竊盜犯行，堪以認定。
(三)、被告雖辯稱：「我認識住在二崙的【阿期】、臺中的【松仔
    】、斗六的【兩撇仔】，他們3人去偷什麼東西我不知道，
    我有去跟嘉義市警察局警員陳柏宏報警要抓他們3人，但是
    沒有抓到人，有查到車子，【松仔】說我是抓耙仔，當時要
    抓他們的時候可能被他們看到，後來臺中的【松仔】就打電
    話警告我，我當天晚上就被打了。」云云，並聲請傳喚證人
    即嘉義市警察局警員陳柏宏及調閱行政院衛生署嘉義醫院（
    下稱嘉義醫院）病歷資料，及提出嘉義醫院97年4月20日診
    斷證明書1紙為證（見原審卷第74至82頁、第103頁）。惟證
    人陳柏宏於原審審理時到庭作證，其證稱：「被告有帶我去
    抓【松仔】、【阿期】、【兩撇仔】，但是沒有抓到人，只
    有在被告說的3個歹徒居住地點找到失竊車輛而已，而且車
    上發現有水溝蓋，車子是在嘉義火車站附近的旅社找到的，
    被告有跟我借兩千元去看醫生，但是什麼原因成傷我不知道
    ，被告之前都會跟我講線索讓我偵辦，被告有跟我說【松仔
    】、【阿期】、【兩撇仔】3個人專門在偷水溝蓋，但是不
    知道真實姓名，我只有聽被告講過而已，沒有看過他們，查
    到贓車的時候沒有找到犯嫌，被告跟我說他們3人投宿在嘉
    義的一家旅社，我有去問旅社的負責人有沒有3個男的投宿
    ，他說沒有，我才在贓車附近埋伏，但兩個小時後都沒有人
    出現，才把車子帶回警局，沒有因為被告提供線索而查獲張
    茂松、董強松，也沒有抓到二崙的【阿期】，他們3個人不
    是我抓的，被告有提供線索讓我找到車牌號碼RK-7161號、S
    L-6851號廂式自小客車，被告跟我講3件他們3人行竊的案件
    ，但都找不到這1個人，另外1件也是沒有抓到人，只有查到
    車子而已。」等語（見原審卷第96至99頁、第128至130頁）
    。由證人陳柏宏上開證述可知，證人張茂松、董強松未曾因
    為被告報警而為警查獲，且證人張茂松、董強松均證稱：「
    與被告沒有仇恨過節，不知道被告有報警要抓他們行竊之事
    。」等語（見原審卷第93頁、第132頁、第132頁反面、第13
    5頁反面），是證人張茂松、董強松也無從因為被告報案而
    對被告產生嫌隙、仇恨，不致於因此故意誣陷被告。又證人
    董強松已否認有打電話警告被告或毆打被告一事，上開嘉義
    醫院之病歷資料及診斷證明書，亦僅能證明被告於97年4月
    20日頭皮受傷一事，但無法證明其成傷原因為何，且上開資
    料顯示被告受傷時間為97年4月20日，而由證人即警員陳柏
    宏所提出之失車唯讀案件基本資料（見原審卷第107至110頁
    ）可知，證人陳柏宏因被告提供線索而查獲車牌號碼SL-685
    1號、RK-7161號贓車之時間，分別是在97年3月28日、97年5
    月7日，前者距離被告受傷時間已將近1個月，後者則已在被
    告受傷之後，故難認被告受傷一事與其報警查獲上開贓車之
    間有何關連，因此無法以上開病歷資料、診斷證明書及證人
    陳柏宏之證言，推翻證人張茂松、董強松前揭所為一致之證
    述，而對被告作有利之認定。
(四)、又經原審法院勘驗扣案之董強松手機內容，發現該手機於97
    年3月25日22時28分38秒，有自門號0000000000號行動電話
    傳送「我先走了，阿奇剛有和我聯絡了」之簡訊內容，有原
    審98年10月6日勘驗筆錄、手機簡訊內容翻拍照片3張在卷足
    憑（見原審卷第124頁反面、第144至145頁），被告因此聲
    請調查該簡訊內容所指之「阿奇」為何人，經原審法院傳喚
    證人即門號0000000000號行動電話之實際使用人王邵婷作證
    ，其證稱：「我認識董強松，我沒有看過被告，電話簡訊的
    【阿奇】是住在嘉義的林玉騏，我和林玉騏認識很久，他都
    在嘉義，簡訊內容說【我先走了，阿奇剛有和我聯絡了】，
    是因為董強松居無定所，我們約吃藥的時候，我等不到他，
    我就先走了，這通簡訊應該是我們本來約吃藥，董強松沒有
    來，我傳簡訊跟他講，我們沒有在嘉義的飯店、旅館施用毒
    品，印象中都是在雲林。」等語（見原審卷第164至168頁）
    ，可知上開簡訊內容，係因為王邵婷與董強松相約施用毒品
    ，因董強松未到，故告知董強松要先走了，王邵婷只是單純
    將林玉騏有與其聯絡一事告訴董強松而已，與本件竊盜案件
    並無關連。且證人董強松亦稱：其手機電話簿內之「嘉義騏
    」、「騎」、「春旗」等人與本案沒有關係（見原審卷第12
    5頁）。況證人張茂松、董強松均已明確指證被告即為參與
    上開籃球架滾輪、「國星鞋廠」竊盜案件之共犯，及竊取車
    牌號碼3917-MA號自用小貨車之人，而非指證行竊之共犯、
    行為人為被告所指住在二崙的「阿期」，是即使董強松另有
    認識綽號「阿奇」之人，亦不足以作為對被告有利之認定。
(五)、綜上所述，本件事證明確，被告上開竊盜之犯行，均堪認定
    ，應依法論科。
參、論罪科刑之理由
一、按刑法第321條第1項第3款之攜帶兇器竊盜罪，係以行為人
    攜帶兇器竊盜為其加重條件，此所謂兇器，其種類並無限制
    ，凡客觀上足對人之生命、身體、安全構成威脅，具有危險
    性之兇器均屬之，且祇須行竊時攜帶此種具有危險性之兇器
    為已足，並不以攜帶之初有行兇之意圖為必要，最高法院79
    年臺上字第5253號著有判例可資參照。查被告與張茂松、董
    強松於事實欄一之(一)行竊時所使用之活動扳手1支，全長約
    36公分，全為鐵製，此業經證人張茂松於原審審理時供述明
    確（見原審卷第88頁）；事實欄一之(二)行竊時所使用之鐵製
    L型工具1支，一邊長約16公分，一邊長9公分，均為鐵製，
    亦據證人董強松證述甚詳（見原審卷第135頁）；事實欄一
    之(三)行竊時所使用之破壞剪、老虎鉗，均為金屬材質，質地
    堅硬，老虎鉗長約21公分，破壞剪長約37公分等情，業經原
    審法院於另案審理時當庭勘驗無訛（見原審卷第192頁反面
    ），足認上開活動扳手、鐵製L型工具、破壞剪、老虎鉗等
    物，均足以對人生命、身體、安全構成威脅，為具有危險性
    之兇器。
二、核被告事實欄一之(一)所為，係犯刑法第321條第1項第3、4款
    之結夥攜帶兇器竊盜罪；事實欄一之(二)所為，係犯刑法第32
    1條第1項第3款之攜帶兇器竊盜罪；事實欄一之(三)所為，係
    犯刑法第321條第1項第2、3、4款之結夥攜帶兇器踰越牆垣
    毀壞安全設備竊盜罪。被告於事實欄一之(二)行竊車牌號碼39
    17-MA號自用小貨車時，係攜帶可作為兇器使用之鐵製L型工
    具1支，已據證人董強松證述甚明，該部分所為應係犯刑法
    第321條第1項第3款之攜帶兇器竊盜罪，公訴人認係犯同法
    第320條第1項之普通竊盜罪，尚有未洽，起訴法條應予變更
    。
三、被告就事實欄一之(一)、(三)所示竊盜犯行，與張茂松、董強松
    有犯意聯絡及行為分擔，皆為共同正犯。
四、被告所犯上開3罪間，犯意各別，行為互異，應予分論併罰
    。
五、又被告有如事實欄一所述之前案科刑及執行紀錄，有卷附臺
    灣高等法院被告前案紀錄表可按，其受有期徒刑之執行完畢
    ，5年以內故意再犯有期徒刑以上之罪，所犯上開各罪，均
    為累犯，應依刑法第47條第1項之規定，各加重其刑。
肆、本院維持原判決之理由
一、原審以被告罪證明確，因予適用刑法第28條、第321條第1項
    第2款、第3款、第4款、第47條第1項、第51條第5款、第38
    條第1項第2款之規定。並審酌被告素行不佳，其正值壯年，
    不思循正途謀取財物，竟與張茂松、董強松結夥行竊籃球架
    滾輪及「國星鞋廠」廢棄廠房內之白鐵門、水溝蓋，又獨自
    竊取他人之自用小貨車，犯後矢口否認犯行、飾詞狡辯，及
    其各次竊盜之手段、所得財物價值、智識程度、工作等一切
    情狀，分別量處有期徒刑十一月（事實欄一之(一)犯行）、八
    月（事實欄一之(二)犯行）、一年（事實欄一之(三)犯為），並
    依刑法第51條第5款之規定，定其應執行有期徒刑二年六月
    ，並敘明扣案之老虎鉗、破壞剪各1支、手電筒2支、手套1
    雙，均係共犯張茂松所有供事實欄一之(三)犯罪時所用之物，
    已為證人張茂松、董強松分別供明在卷（見原審卷第89頁反
    面、第178頁反面），應依刑法第38條第1項第2款之規定，
    在被告所犯結夥攜帶兇器踰越牆垣毀壞安全設備竊盜罪項下
    宣告沒收之，另上開物品雖已經檢察官執行沒收，有臺灣雲
    林地方法院檢察署檢察官扣押物品處分命令附卷可憑（見原
    審卷第174至175頁），但依最高法院65年度第5次刑庭庭推
    總會議決議(二)：沒收物之執行完畢與沒收物之不存在，並非
    一事，因犯罪依法必須沒收之物，雖已於共犯中之一人確定
    判決諭知沒收，並已執行完畢，對於其他共犯之判決，仍應
    宣告沒收，附此敘明。至被告與張茂松、董強松於事實欄一
    之(一)行竊時所用之活動扳手1支，雖為共犯張茂松所有供犯
    罪所用之物，但並未扣案，為避免將來執行困難，不予宣告
    沒收。被告於事實欄一之(二)行竊時所使用之鐵製L型工具，
    並非違禁物，且無其他證據可認該物屬於被告所有之物，亦
    不予宣告沒收。
二、綜上所述，原審認事用法，並無不合，量刑亦稱妥適，被告
    上訴意旨猶否認犯行，因而指摘原判決不當，為無理由，應
    予駁回。
三、至公訴意旨以被告已有多次竊盜前科，不斷再犯，顯有犯罪
    之習慣，又不思改過遷善，其品性惡劣，僅藉刑之執行尚不
    足以徹底根絕惡性，而請求對被告諭知於刑之執行前令入勞
    動處所強制工作之處分。惟查，被告於76年至97年間，固曾
    多次因竊盜案件遭法院判處罪刑確定，有卷附臺灣高等法院
    被告前案紀錄表可參，然其於94年以前所犯之竊盜案件，距
    本案竊盜犯行，已有相當間隔，而被告於97年間所為之竊盜
    犯行，其犯罪時間分別係97年7月16日及97年7月5日，有臺
    灣高等法院臺南分院97年度上易字第709號及臺灣彰化地方
    法院98年度易字第410號刑事判決書附卷可佐，該2案之犯罪
    時間在本案竊盜犯行之後，與本案犯行相隔有3月有餘，又
    本案雖有三次竊盜犯行，惟其行竊物品為供代步使用之車輛
    ，及價值非鉅之籃球架滾輪2個、水溝蓋、鐵板門各1面，犯
    案期間亦不長，衡其犯罪情節、財物價值及竊盜次數，難認
    被告有犯竊盜罪之習慣，爰不為強制工作之諭知，併予敘明
    。
四、被告經合法傳喚，無正當理由不到庭，爰不待其陳述，逕行
    判決，併此敘明。
據上論結，應依刑事訴訟法第368條、第371條，判決如主文。
本案經檢察官張太龍到庭執行職務。
中    華    民    國    99    年    3     月    17    日
                  刑事第四庭    審判長法  官  吳志誠
                                      法  官  羅心芳
                                      法  官  吳森豐
以上正本證明與原本無異。
不得上訴。
                                      書記官  岑  玢
中    華    民    國    99    年    3     月    17    日
附錄本案論罪科刑法條：
中華民國刑法第321條第1項第2款、第3款、第4款
（加重竊盜罪）
犯竊盜罪而有左列情形之一者，處6月以上5年以下有期徒刑：
一、於夜間侵入住宅或有人居住之建築物、船艦或隱匿其內而犯
    之者。
二、毀越門扇、牆垣或其他安全設備而犯之者。
三、攜帶兇器而犯之者。
四、結夥三人以上而犯之者。
五、乘火災、水災或其他災害之際而犯之者。
六、在車站或埠頭而犯之者。
前項之未遂犯罰之。

司法院資訊處製作；財團法人民間司法改革基金會備份。
